臺灣嘉義地方法院民事判決
110年度嘉原小字第18號
原      告  鍾亞瑩  

訴訟代理人  黃峻偉  

被      告  陳豪振  


            韓伯霖  
上列當事人間請求侵權行為損害賠償事件，原告就本院109年度
金訴字第200號刑事加重詐欺等案件提起附帶民事訴訟，經本院
刑事庭以109年度附民字第258號裁定移送前來，本院於民國110
年12月2日言詞辯論終結，判決如下：                  
    主　　　文
被告陳豪振、韓伯霖應連帶給付原告新臺幣10,000元，及自民國
110年1月5日起至清償日止，按年息百分之5計算之利息。
本判決得假執行。
    事實及理由
壹、程序事項
    被告韓伯霖經合法通知，未於言詞辯論期日到場，核無民事
    訴訟法第386條所列各款情形，爰依原告聲請，由其一造辯
    論而為判決。
貳、實體事項
一、原告主張略以：
（一）被告陳豪振經由訴外人柯丞威介紹，自109年8月6日起，
      基於參與犯罪組織之犯意，加入真實姓名年籍不詳、暱稱
      「財神爺」、「華哥」、「蜻蜓」、訴外人盧建豪、洪千
      懿、柯丞威、沈俊廷等人所組成規模達3人以上，以實施
      詐術為手段，具有持續性、牟利性之結構性詐騙集團犯罪
      組織，並意圖為自己不法之所有，共同基於三人以上詐欺
      取財，及隱匿特定犯罪所得去向而洗錢之犯意聯絡，由詐
      騙集團成員於社群軟體「臉書」上以暱稱「呂芬芬」之人
      張貼出售冷氣之訊息，原告見訊即與之聯繫，欲購買該冷
      氣，致其陷於錯誤，於109年8月7日14時22分許，依詐騙
      集團指示匯款新臺幣（下同）10,000元至被告韓伯霖之華
      南銀行帳號000-000000000000號帳戶（下稱華南銀行帳戶
      ）內，致原告受有損害，原告爰依民法第184條、第185條
      之規定提起本件訴訟，請求被告連帶負侵權行為賠償責任
      等語。
（二）並聲明：1.如主文第1項所示。2.原告願供擔保，請准宣
      告假執行。3.訴訟費用由被告連帶負擔。
二、被告陳豪振：認諾原告之請求。
三、被告韓伯霖經合法通知，未於言詞辯論期日到場，亦未曾提
    出書狀作何聲明及陳述。
四、本件原告主張被告陳豪振為詐欺集團成員，於109年8月7日
    ，共同意圖為自己不法所有，基於三人以上共同詐欺及掩飾
    、隱匿特定犯罪所得之去向、所在之犯意聯絡，由詐騙集團
    成員於社群軟體「臉書」上以暱稱「呂芬芬」之人張貼出售
    冷氣之訊息，原告見訊即與之聯繫，欲購買該冷氣，致其陷
    於錯誤，於109年8月7日14時22分許，依詐騙集團指示匯款1
    萬元至被告韓伯霖所提供之華南銀行帳戶內，致原告因而受
    有10,000元之損害；被告陳豪振上開行為係犯三人以上共同
    詐欺取財罪，前經本院109年度金訴字第200號刑事判決判處
    有期徒刑1年2月；被告韓伯霖上開行為係犯幫助洗錢防制法
    第14條第1項之一般洗錢罪，前經臺灣橋頭地方法院110年度
    金訴字第25號刑事判決判處有期徒刑5月確定在案等情，此
    有本院109年度金訴字第200號及臺灣橋頭地方法院110年度
    金訴字第25號刑事判決各1份附卷可參，復經本院依職權調
    閱上開刑事判決全卷屬實。且為被告陳豪振所不爭執，而被
    告韓伯霖已於相當期間受合法通知，於言詞辯論期日未到場
    ，亦未提出書狀作何聲明或陳述，依前揭規定，視同自認，
    是本院審酌前揭證據資料，堪認原告上開主張為真實。
五、得心證之理由：
（一）按因故意或過失，不法侵害他人之權利者，負損害賠償責
      任。故意以背於善良風俗之方法，加損害於他人者亦同。
      違反保護他人之法律，致生損害於他人者，負賠償責任。
      但能證明其行為無過失者，不在此限。；數人共同不法侵
      害他人之權利者，連帶負損害賠償責任。不能知其中孰為
      加害人者亦同。造意人及幫助人，視為共同行為人，民法
      第184條、第185條分別定有明文。又所謂共同侵權行為，
      係指數人共同不法對於同一之損害，與以條件或原因之行
      為。加害人於共同侵害權利之目的範圍內，各自分擔實行
      行為之一部，而互相利用他人之行為，以達其目的者，仍
      不失為共同侵權行為人，而應對於全部所發生之結果，連
      帶負損害賠償責任（最高法院78年度台上字第2479號判決
      意旨可資參照）。經查，被告陳豪振、韓伯霖係加入同一
      詐欺集團，由不詳成員向原告實施前揭詐欺行為，被告陳
      豪振、韓伯霖有前述之分工行為，致原告陷於錯誤，並將
      10,000元之款項匯入被告韓伯霖之華南銀行帳戶，被告陳
      豪振、韓伯霖分別遭上開刑事確定判決判處有期徒刑1年2
      月、5月確定在案。又被告陳豪振對原告之請求認諾；而
      被告韓伯霖上開行為係犯一般洗錢罪，而有違反保護他人
      之法律，致生損害於原告之財產權，與被告陳豪振自屬共
      同侵權行為人。從而，原告依民法第184條第2項、第185
      條請求被告連帶賠償10,000元，應屬有據。
（二）次按給付無確定期限者，債務人於債權人得請求給付時，
      經其催告而未為給付，自受催告時起，負遲延責任。其經
      債權人起訴而送達訴狀，或依督促程序送達支付命令，或
      為其他相類之行為者，與催告有同一之效力；遲延之債務
      ，以支付金錢為標的者，債權人得請求依法定利率計算之
      遲延利息；應付利息之債務，其利率未經約定，亦無法律
      可據者，週年利率為百分之5，民法第229條第2項、第233
      條第1項前段、第203條分別定有明文。本件侵權行為損害
      賠償債務，其給付並無確定期限，依前揭規定，被告應自
      刑事附帶民事訴訟起訴狀繕本送達之翌日起負遲延責任，
      又本件刑事附帶民事訴訟起訴狀於110年1月4日送達被告
      陳豪振、韓伯霖（見附民卷第21、35頁）。依上開規定，
      原告依前述共同侵權責任，請求被告陳豪振、韓伯霖自11
      0年1月5日起至清償日止，按年息百分之5計算之利息，洵
      屬有據，應予准許。
六、綜上所述，原告依民法第184條、第185條之規定，請求被告
    陳豪振、韓伯霖連帶給付10,000元，及自110年1月5日起至
    清償日止，按年息5％計算之利息，為有理由，應予准許。
七、本件為小額程序，依民事訴訟法第436條之20之規定，就原
    告勝訴部分，應依職權宣告假執行。原告就其勝訴部分陳明
    願供擔保請准宣告假執行，僅係促使法院之職權發動，無庸
    為准駁之諭知。
八、本件係原告提起刑事附帶民事訴訟，由刑事庭裁定移送本院
    民事簡易庭事件，免納裁判費，本件訴訟中亦未生其他訴訟
    費用，無庸為訴訟費用額確定及諭知負擔，併予敘明。
中　　華　　民　　國　　110 　年　　12　　月　　30　　日
                  臺灣嘉義地方法院嘉義簡易庭
                                  法　官　陳寶貴
以上正本係照原本作成。
如對本判決上訴，須於判決送達後20日內向本庭（嘉義市○○路00
0○0號）提出上訴狀（均須按他造當事人之人數附繕本）。如委
任律師提起上訴者，應一併繳納上訴審裁判費。
民事訴訟法第436條之24第2項規定：對小額程序之第一審裁判之
上訴或抗告，非以其違背法令為理由，不得為之。
中　　華　　民　　國　　110 　年　　12　　月　　30　　日
                                  書記官  江靜盈